【裁判字號】    90,上易,448
【裁判日期】    900411
【裁判案由】    侵占
【裁判全文】
臺灣高等法院臺南分院刑事判決          九十年度上易字第四四八號         潛
      上  訴  人
      即  被  告  甲  ○  ○
      選任辯護人  吳  永  茂
右列上訴人因侵占案件，不服臺灣臺南地方法院九十年度易字第二一○號中華民國九
十年二月十三日第一審判決（起訴案號：臺灣臺南地方法院檢察署八十九年度偵字第
一三八三○號），提起上訴，本院判決如左：
      主      文
原判決撤銷。
甲○○連續意圖為自己不法之所有，而侵占業務上所持有之物，處有期徒刑壹年。
      事      實
一、甲○○於民國（下同）八十七年二月十八日起，任職福鹿飼料工業股份有限公司
    （以下簡稱福鹿公司）之業務員，負責飼料之推廣及收款之業務，為從事業務之
    人，竟基於意圖為自己不法所有之概括犯意，趁其負責代收公司貨款業務之機會
    ，自八十九年六月間起至同年十二月間止，以多報少，將所收取之部分貨款計新
    台幣（下同）三百九十六萬三千五百元侵占入己，未交回福鹿公司，經福鹿公司
    發覺後，乃簽發本票十六紙予福鹿公司收受。
二、案經福鹿公司訴請臺灣臺南地方法院檢察署檢察官偵查起訴。
      理      由
一、右揭事實，迭據上訴人即被告甲○○於偵查中、原審及本院審理時坦承不諱，核
    與告訴人福鹿公司之代理人黃登發指訴情節相符，復有被告所簽發之本票十六紙
    在卷可稽，足證被告自白洵與事實相符。故被告侵占犯行事證明確，堪以認定。
二、查被告受僱於福鹿公司擔任業務員，並代收貨款，竟將其業務上所收得之貨款計
    三百九十六萬三千五百元私用，核其所為，係犯刑法第三百三十六條第二項之業
    務侵占罪。其先後多次侵占犯行，時間緊接，所犯構成要件亦復相同，顯係基於
    概括犯意反覆為之，應依連續犯規定論以一罪，並加重其刑。原審以被告罪證明
    確，因予被告論罪科刑，固非無見；惟查被告上訴意旨，指摘原判決認定被告侵
    占告訴人款項為三百九十六萬三千五百元．業已返還四十五萬元，仍重判處徒刑
    二年八月，非無理由，自應由本院撤銷改判之。爰審酌被告受告訴人信任代收貨
    款，不知努力工作，竟趁職務之便侵占款項，實有非是，並參酌其品行、犯罪動
    機、目的、手段、所生危害及犯罪後坦承不諱，業已返還告訴人四十五萬元等一
    切情狀，量處有期徒刑一年，以資懲儆。
三、據上論斷，應依刑事訴訟法第三百六十九條第一項前段、第三百六十四條、第二
    百九十九條第一項前段，刑法第五十六條、第三百三十六條第二項、罰金罰鍰提
    高標準條例第一條前段，判決如主文。
本案經檢察官林炎昇到庭執行職務。
中  華  民  國      九  十      年        四        月      十一        日
                                臺灣高等法院臺南分院刑事第五庭
    審判長法官  茆    臺    雲
                                          法官  李    文    福
                                          法官  蔡    長    林
右正本證明與原本無異。
不得上訴。
                                    法院書記官  李    培    薇
中  華  民  國      九  十      年        四        月      十二        日
附錄本案論罪科刑法條全文：
刑法第三百三十六條第二項
  對於業務上所持有之物，犯前條第一項之罪者，處六月以上五年以下有期徒刑，得
  併科三千元以下罰金。


司法院資訊處製作；財團法人民間司法改革基金會備份。
